【裁判字號】    89,易,150
【裁判日期】    890222
【裁判案由】    毒品危害防制條例
【裁判全文】
臺灣士林地方法院刑事判決                          八十九年度易字第一五號
    公  訴  人  臺灣士林地方法院檢察署檢察官
    被      告  甲○○
右列被告因違反毒品危害防制條例案件，經檢察官提起公訴（八十八年度毒偵字第一
三一六號），本院判決如左：
    主  文
甲○○連續施用第二級毒品，累犯，處有期徒刑陸月，如易科罰金，以參佰元折算壹
日。
扣案安非他命伍袋（驗餘總淨重伍拾陸點零肆參伍公克）沒收銷燬之，玻璃球吸食器
壹組沒收之。
    事  實
一、甲○○前有賭博及多次違反麻醉藥品管理條例前科，其因違反麻醉藥品管理條例
    案件，經本院於民國八十四日五月二十九日，以八十三年易字第三二七四號判處
    有期徒刑八月確定；另因販賣化學合成麻醉藥品安非他命，經本院於民國八十四
    年五月二十三日，以八十四年訴字第一八九號判處有期徒刑三年十月，嗣經最高
    法院駁回上訴確定，二案合併定執行刑為四年二月，於八十六年二月五日假釋出
    監，八十八年五月二十二日縮刑期滿執行完畢（構成累犯）。猶不知警惕，又因
    施用第二級毒品案件，分別：(一)經本院以八十八年毒聲字第一四六七號裁定送觀
    察、勒戒後，認無繼續施用毒品之傾向，由臺灣士林地方法院檢察署檢察官於八
    十八年八月十三日，以八十八年度偵字第五八二三號、第七六五○號為不起訴處
    分確定；(二)經本院以八十八年毒聲字第二二三五號裁定送觀察、勒戒後，仍認無
    繼續施用毒品之傾向，由臺灣士林地方法院檢察署檢察官於八十八年十一月二十
    日，以八十八年度毒偵字第八五五號為不起訴處分確定。嗣甲○○又基於概括犯
    意，分別於八十八年十二月二十一日、同年月二十三日晚上十一時許，在臺北縣
    八里鄉○○村○鄰○○○路十五號之九住處，以其所有之玻璃球吸食器作為吸食
    工具，連續施用第二級毒品安非他命二次，旋為警於八十八年十二月二十四凌晨
    四時許，在臺北縣八里鄉龍源村頂寮十四之十號旁停車場，盤查甲○○所駕駛之
    Ｂ四－四八○號計程車，當場扣得安非他命一袋，再循線至甲○○前揭住處，另
    查獲安非他命四袋（五袋安非他命驗餘淨重合計五六‧○四三五公克）、施用安
    非他命所用之玻璃球吸食器一組、電子秤一個、夾鍊袋一百只等物。甲○○到案
    後，經本院另以八十八年度毒聲字第二七六○號裁定送強制戒治。
二、案經臺北市政府警察局士林分局報請台灣士林地方法院檢察署檢察官偵查起訴。
    理  由
一、訊據被告甲○○坦承於右揭地點，連續施用安非他命二次之犯行，且被告為警查
    獲時，經採集尿液送驗結果，呈甲基安非他命陽性反應，有臺北市立療養院八十
    九年一月六日煙毒尿液檢驗報告書一紙附卷可稽。又被告身上、住處所查獲之顆
    粒五袋，經送鑑定結果，含甲基安非他命成分（驗餘淨重合計五六‧○四三五公
    克），有憲兵司令部刑事鑑識中心八十九年一月十日（八九）綱得字第００一四
    五號鑑驗通知書一紙在卷足憑，復有被告所有，供施用安非他命所用玻璃球吸食
    器一個扣案足佐，堪認被告關於連續施用安非他命之自白，與事實相符。又被告
    於本院審理時，供稱於查獲當天晚上有另次施用安非他命之情，而被告係於八十
    八年十二月二十四日凌晨為警查獲，是被告第二次施用之時間，應係其於警訊中
    所供之同年月二十三日晚上十一時無誤（偵查卷第五頁背面）。另查被告前因施
    用第二級毒品案件，二度經本院裁定送觀察勒戒，均無繼續施用傾向，分別經臺
    灣士林地方法院檢察署檢察官以八十八年度偵字第五八二三號、第七六五○號，
    及八十八年度毒偵字第八五五號為不起訴處分確定，有前揭不起訴處分書二份、
    本院被告全國前案紀錄表及臺灣高等法院檢察署刑案紀錄簡覆表各一份在卷為憑
    ，是足認被告係於不起訴處分確定後，五年內三犯毒品危害防制條例第十條之罪
    。綜上，本件事證已明，被告犯行洵堪認定，應依法論科。
二、核被告所為，係犯毒品危害防制條例第十條第二項之施用第二級毒品罪。其施用
    安非他命前後持有第二級毒品安非他命之低度行為，應為施用第二級毒品之高度
    行為所吸收，不另論罪。又被告先後二次施用第二級毒品犯行，時間緊接，所犯
    構成要件相同，顯係出於概括之犯意為之，為連續犯，依刑法第五十六條規定，
    應論以一罪。又被告八十八年十二月二十三日另次施用安非他命之犯行，雖未經
    公訴人記載於起訴書，惟此部分與前揭起訴論罪科刑部分有連續犯關係，為裁判
    上一罪，為起訴效力所及，本院自得合一審理，附此敘明。被告有如事實欄所載
    之犯罪科刑執行情形，此有臺灣高等法院檢察署刑案紀錄簡覆表及本院被告全國
    紀錄表各一份在卷足憑，其於有期徒刑執行完畢後五年之內，再犯本件有期徒刑
    以上之罪，係屬累犯，應依法加重其刑。爰審酌被告前已有多次施用安非他命之
    前科，並經觀察、勒戒後，竟又再度施用，顯見其意志不堅，缺乏勒戒動機，本
    件持有之安非他命五袋，驗餘淨重合計高達五六‧○四三五公克，及其犯罪係對
    己身健康所生之危害，犯後坦承犯行，態度尚佳等一切情狀，量處如主文所示之
    刑，並諭知易科罰金之折算標準。
三、扣案安非他命五袋（驗餘淨重合計五六‧○四三五公克），應依毒品危害防制條
    例第十八條第一項前段之規定沒收銷燬之。另公訴人所稱施用毒品器具，實係以
    玻璃球、吸管、塑膠瓶，自行組合而成之簡易施用毒品器具，業經本院於審理時
    當庭勘驗屬實，又該玻璃球吸食器係被告所有供施用安非他命所用之物，亦據被
    告供明在卷，爰依刑法第三十八條第一項第二款宣告沒收之。至扣案電子秤一個
    、夾鍊袋一百只，與施用安非他命並無直接關聯性，且依被告於警訊所供，該等
    物品係欲供販賣毒品所用（偵查卷第五頁背面），自不宜於本案宣告沒收，附此
    敘明。
據上論斷，應依刑事訴訟法第二百九十九條第一項前段，毒品危害防制條例第十條第
二項、第十八條第一項前段，刑法第十一條、第五十六條、第四十一條、第四十七條
、第三十八條第一項第二款，罰金罰鍰提高標準條例第二條，判決如主文。
本案經檢察官李學玨到庭執行職務。
中    華    民    國      八十九      年      二      月    二十二    日
                                  臺灣士林地方法院刑事第三庭
                                      法  官
右正本證明與原本無異。
如不服本判決，應於判決送達後十日內，向本院提出上訴狀。
                                          書記官
中    華    民    國      八十        年              月              日
毒品危害防制條例第十條第二項：
  施用第二級毒品者，處三年以下有期徒刑。


司法院資訊處製作；財團法人民間司法改革基金會備份。
